臺灣桃園地方法院刑事判決　　　　　　　　　　　　九十一年度易字第一四三八號
　　公　訴　人　臺灣桃園地方法院檢察署檢察官
　　被　　　告　乙○○
　　選任辯護人　廖德澆律師
右列被告因妨害名譽案件，經檢察官提起公訴（九十一年度偵字第九七五五號），本
院判決如左：
    主  文
乙○○連續意圖散布於眾，而指摘足以毀損他人名譽之事，處有期徒刑肆月，如易科
罰金以參佰元折算壹日。
    事  實
一、乙○○、丙○○、甲○○、洪謝燕禧互為朋友，乙○○因不滿丙○○與其前女友
    甲○○熟識，希冀甲○○疏離丙○○，竟意圖散布於眾，並基於概括之犯意，自
    民國八十八年間某日起至同年七、八月間某日止（起訴書誤載為九十一年四月初
    ），連續在台北市○○路○段之「五星級舞廳」內、台北遠東國際大飯店之歐式
    自助餐廳內、台北市○○○路之某永和豆漿店內、在其車上等處或以電話之方式
    ，多次分別向甲○○、洪謝燕禧具體指摘「丙○○會對女性下迷藥」，要其等小
    心等語，足以毀損丙○○名義之事。嗣丙○○於九十一年四月十六日，在台北市
    ○○○路四段亞太飯店與友人餐敘時，巧遇甲○○及其女性友人，因該女性友人
    曾聽聞他人傳述乙○○前開抵毀丙○○名譽之事，見丙○○在旁即臉色大變，丙○○察覺有異，而向甲○○、洪謝燕禧查証，始獲悉上情，憤而提出告訴。
二、案經被害人丙○○訴請台灣桃園地方法院檢察署檢察官偵查起訴。
    理  由
一、訊據被告乙○○對於右揭時、地之妨害名譽犯行於本院初訊時先係辯稱：伊確實
    曾說過丙○○利用迷藥迷姦女性的話，但伊只是開玩笑，並無妨害他名譽之故意
    云云；惟嗣後又改稱：伊與甲○○很久沒有往來，伊並沒有對甲○○說過毀謗丙○○的話云云，前後辯詞已扞格不一，且右揭事實業據告訴人丙○○指訴綦詳，
    並據証人甲○○於本院審理時証稱：伊與乙○○、丙○○都是朋友，大約在八十
    八年夏天的時候，乙○○曾先後在他車上、基隆路二段『五星級舞廳』、遠企的
    歐式自助餐廳內、光復北路的永和豆漿店內及打電話給伊，都告訴伊同樣的內容
    ，說丙○○會給女性下迷藥，要伊注意等語、証人洪謝燕禧到庭証稱：乙○○約
    在三、四年前打電話專程告訴伊說丙○○會給女人下迷藥，要伊小心，之後伊立
    刻打電話跟甲○○求証，問是否真的，甲○○說乙○○也有跟她說，她說她不敢
    告訴別人等語，足認被告乙○○確有為前開妨害丙○○名譽之具體指摘，被告乙○○並特別多次向証人甲○○陳述該事，顯具有惡性並係蓄意而為，實已有妨害
    名譽之故意，參以虔告連續向証人甲○○、洪謝燕禧具體指摘告訴人前揭核與真
    實不符之情事，是其有散布於眾之意圖自明，被告之前開辯詞，僅係推諉飾卸之
    詞，殊無足採。雖証人甲○○於偵訊中証稱：「（有無聽到乙○○說丙○○用『
    迷魂藥迷姦女性，夜不返家』？）有，是九十一年四月初說的。」（見偵查卷第
    十四頁背面至第十五頁正面），然據証人甲○○於本院審理時証稱：是檢察官誤
    會伊的意思，伊當時是說，九十一年四月時，伊與朋友餐聚時，丙○○剛好進來
    ，伊朋友看到丙○○，立刻表情不對，丙○○去問謝小姐才知道此事，檢察官問
    伊說是什麼時候講的，伊才說是九十一年四月，但實際上，乙○○是在八十八年
    間告訴伊的等語，堪認該筆錄之記載容有誤認。故本件事證明確，被告犯行洵堪
    認定，應予依法論科。
二、核被告乙○○之所為，係犯刑法第三百十條第一項之誹謗罪。被告先後多次誹謗
    犯行，時間緊接，所犯構成要件相同之罪名，顯係基於概括犯意反覆為之，為連
    續犯，應論以一罪，並加重其刑。公訴人雖未就被告除於台北市○○○路某豆漿
    店內向甲○○指摘前開抵毀丙○○名譽之事以外之事實起訴，惟該事實核與起訴
    之事實有連續犯之裁判上一罪之關係，基於審判不可分之原則，本院自得併予審
    理。爰審酌被告並無前科，素行尚佳，惟蓄意毀損丙○○之名譽，而指摘前開不
    實之事項，致丙○○之人格、名譽嚴重受損，且事後未能與丙○○和解，賠償其
    所受損害，及犯罪後猶飾卸其詞，毫無悔改之意等一切情狀，量處如主文所示之
    刑。復按行為後法律有變更者，適用裁判時之法律，但裁判前之法律有利於行為
    人者，適用最有利於行為人之法律，刑法第二條第一項定有明文。刑法第四十一
    條於本件被告犯罪後修正，並於九十年一月十二日生效，茲比較新舊刑法第四十
    一條之適用並無不同，故依前揭說明，應適用裁判時之法律即修正後之刑法第四
    十一條，本院自應就前揭宣告之刑，諭知易科罰金之折算標準，以資懲儆。
據上論斷，應依刑事訴訟法第二百九十九條第一項前段，刑法第二條第一項前段、第
五十六條、第三百十條第一項、修正後第四十一條第一項前段，罰金罰鍰提高標準條
例第一條前段、第二條，判決如主文。
本案經檢察官林秀菊到庭執行職務
中      華      民      國    九十一    年     十二     月    二十四    日
                              臺灣桃園地方法院刑事第二庭
                                  法  官  林  恆  吉
右正本證明與原本無異。
如不服本判決，應於判決送達後十日內向本院提出上訴狀( 應附繕本 )，上訴於臺灣
高等法院。
                                  書記官  邱  仲  騏
中      華      民      國    九十一    年     十二     月    二十七    日
附錄論罪科刑法條
中華民國刑法第三百一十條第一項
 (誹謗罪)
意圖散布於眾，而指摘或傳述足以毀損他人名譽之事者，為誹謗罪，處一年以下有期
徒刑、拘役或五百元以下罰金。
<000000000F>
